BRANDON OCAMPO

INFORMACIÓN DE CONTACTO

	ী bran	donocan	1sboar	@amail	.com
_		aonooan	ipodo i	(wgiiiaii	

3004540574

Medellín - Colombia

https://www.linkedin.com/in/brandonocampo-desarrollador/

HABILIDADES

- PHP LARAVEL YII
- HTML CSS JavaScript jQuery
- SQL MySQL PostgreSQL DB2
- Git GitHub
- WordPress Shopify CMS
- Jenkins cPanel
- Scrum- Qa Soporte Técnico
- Vue.js
- Gestión de requisitos

FORTALEZAS PERSONALES

- Alta capacidad de análisis y solución de problemas. | Nivel avanzado
- Creativo y propositivo en entornos dinámicos. I Nivel avanzado
- Excelentes habilidades de comunicación y trabajo en equipo. | Nivel avanzado
- Apasionado por aprender nuevas tecnologías y mejorar procesos.

OBJETIVO PROFESIONAL

Soy Desarrollador Web con más de 4 años de experiencia, creando soluciones digitales a la medida, realizando levantamiento de requerimientos. Me encanta resolver problemas con tecnologías como PHP, Laravel, Vue.js y MySQL para construir sistemas robustos. También tengo experiencia en e-commerce con Shopify y WordPress. Soy creativo, recursivo y siempre busco aportar soluciones funcionales en cualquier equipo en base a mi experiencia laboral día a día.

EXPERIENCIA

DESARROLLADOR WEB

Webcreativa S.A.S. Medellín (Híbrido) | Dic 2024 - Actualmente

Responsable del desarrollo end-to-end de plataformas web y e-commerce. Creé sistemas a medida con PHP y Laravel, gestionando la integración de pagos, envíos (FedEx) y otras herramientas. Mi foco fue optimizar la experiencia de usuario a través de una sólida combinación de frontend y backend, utilizando PHP, Laravel, MySQL, Shopify y APIs.

Tecnologías: PHP, Laravel, MySQL, E-commerce, Shopify, integraciones API.

DESARROLLADOR SENIOR

Fenixpuntonet. Medellín (Híbrido) | Feb 2024 - Dic 2024

Desarrollé proyectos completos utilizando Laravel, PHP nativo y Yii2, e implementé interfaces dinámicas con Vue.js. También tuve a mi cargo la creación de tiendas desde cero en Shopify y WordPress. Además, fui responsable de la administración de servidores, bases de datos y CMS.

Tecnoloagías: Laravel, PHP, Yii2, Vue.js, MySQL, WordPress, Shopify.

ANALISTA DE DESARROLLO

Konecta. Medellín (Remoto) | Ago 2022 - May 2023

Implementé soluciones utilizando PHP nativo y Yii, gestionando solicitudes a través de JIRA y siguiendo la metodología SCRUM. Aseguré la calidad del software mediante pruebas exhaustivas (QA) y gestioné despliegues en producción utilizando Git y GitHub.

Tecnologías: PHP, Yii, PostgreSQL, MySQL, Git, JIRA, Scrum.

PROGRAMADOR FULL STACK

Procofornas S.A.. Itagüí - Colombia | Sep 2020 - Jun 2022

En mi primera experiencia laboral, desarrollé dos sistemas web escalables desde cero como programador full-stack, usando PHP y Laravel. Me encargué de la gestión de bases de datos, control de versiones y hosting, brindando soporte técnico integral a la empresa.

Tecnologías: PHP, Laravel, MySQL, Bootstrap, hosting web, control de versiones.

EDUCACIÓN

TÉCNICO EN DESARROLLO DE SOFTWARE

CESDE. Medellín | Mar 2020 - Jul 2021

Junto a mi equipo, recibimos el premio por el Mejor Desarrollo de Tienda Virtual en Codelgniter.